# Mouhcine EL HILALI

**Data Analyst** 



07.60.18.58.17



Mouhcine.hilali@yahoo.fr



Profil LinkedIn



Profil Tableau Desktop

Avec cinq ans d'expérience dans la Data, j'ai développé des compétences dans l'analyse et la visualisation de données au cours de différentes missions. Animé par la volonté de contribuer de manière significative, je suis prêt à relever de nouveaux défis et à apporter des insights stratégiques à chaque mission



# Compétences



- Cadrage des projets
- Animation d'ateliers
- Préparation de données
- Réalisation de Dataviz
- Conception de data journaux
- Optimisation des applications réalisées
- Formations et conduite du changement
- Processus Financiers, Commerciaux, Marketing, **Transport**

# Compétences **Humaines**

- Esprit d'équipe
- Curiosité
- Rigueur
- Motivation
- Engagement
- Persévérance

## Langues

- Français
- **Anglais**
- Arabe

# **EXPERTISES**



Tableau Desktop



Tableau Server



Tableau Prep



Alteryx



Knime



Python



SQL, SQL Server



Windows



Outils de bureautique

# **FORMATIONS**

Data Analyst - Master OpenClassrooms & ENSAE, Paris

- Gestion des bases de données avec SQL
- Traitement de données avec Python
- Modélisation de données avec Knime, Alteryx
- Appliquer les concepts de la statistique descriptive
- Visualisation des données Dataviz avec Tableau Desktop

2016-2018:

Master Chargé d'études économiques et statistiques - UPPA, Pau

2011-2013:

Classes préparatoires Polytechnique, Belgique

# Consultant chez LINCOLN

Jui 2024 – Actuellement Entité : Data Factory

Expertises : Tableau Desktop, Tableau Cloud, Transport

### Consultant chez MYDRAL

Oct 2023 – Juin 2024 Entité : ITG FRESH

Expertises : Tableau Desktop, Tableau Server, Alteryx, Jira, contrôle de gestion

## **EXPERIENCES PROFESSIONNELLES**

#### Comutitres / EXPERTISE Tableau Desktop, Tableau Cloud/Online.

**Ingénieur Dataviz**: mise en place des solutions de suivi de l'activité du transport.

- Analyse et recueil du besoin métier
- Conception et évolution des Dashboards sur Tableau Desktop
- Publication et administration des tableaux de bord sur Tableau Online
- Refonte des Dashboards existants et création des Templates
- · Administration du Tableau Online
- Animation des formations de prise en main
- Rédaction du guide utilisateur
- Accompagnement des équipes dans leur montée en compétences sur Tableau Desktop
- Documentation des travaux réalisés

#### BNP Paribas / EXPERTISE Tableau Desktop, Tableau Server et Alteryx.

**Data Analyst (Business Analyst depuis janvier 2024)** : mise en place des solutions de suivi budgétaire.

- Analyse et étude du besoin métier
- Conception et évolution des Dashboards sur Tableau Desktop
- Organisation des ateliers de suivi des avancements des Projets
- Modélisation, Nettoyage et traitement des données sur Alteryx Designer
- Publication et administration des tableaux de bord sur Tableau server
- Présentation & restitution des livrables aux utilisateurs finaux et Rédaction du guide utilisateur
- Accompagnement des équipes dans leur montée en compétences sur Tableau Desktop
- Documentation des travaux réalisés

**Data Analyst**: mise en place d'une solution « sourcing RH » de suivi des ressources et des mouvements.

- Analyse et étude du besoin métier
- Rédaction des spécifications fonctionnelles
- Analyse et contrôle de la qualité des données
- Développement des nouvelles exigences de reporting sous Alteryx
- Déploiement de la solution sur Alteryx server
- Rédaction du guide utilisateur
- Accompagnement et formation des utilisateurs finaux
- Documentation des travaux réalisés

#### Data Analyst: mise en place d'une solution de contrôle des factures

- Analyse et étude du besoin métier
- Rédaction des spécifications fonctionnelles
- Développement des règles de gestion sous Alteryx
- · Conception du fichier des anomies du paiement

#### Consultant chez MYDRAL

## Sept 2022 – Oct 2023

Entité : Data Factory

Expertises : Tableau Desktop, Tableau Server, SQL server, Jira, Crédit et Risque

## Mars 2021 – Sept 2022

**Entité: Distribution & Express** 

Expertises: VBA, Excel, Teos, Tableau, Logistique, Marketing

# Mars 2020 – Mars 2021

Entité : Services & Marketing

Expertises: Excel, SQL, Sphinx, Marketing et Statistique

## **EXPERIENCES PROFESSIONNELLES**

Orange Bank / EXPERTISE Tableau Desktop, Tableau Server et SQL Server.

**Data Analyst**: mise en place des solutions de suivi des crédits et de contrôle de risque.

- Analyse et recueil du besoin métier
- Conception et évolution des Dashboards sur Tableau Desktop
- Modélisation et préparation des données sur SQL server et Tableau Prep
- Publication et administration des tableaux de bord sur Tableau server
- Gestion des autorisations sur Tableau server
- Animation des formations avec les utilisateurs finaux
- · Rédaction du guide utilisateur
- Accompagnement des équipes dans leur montée en compétences sur Tableau Desktop
- Documentation des travaux réalisés

#### Geodis / EXPERTISE VBA, Excel avancé, Tableau, Teos.

**Chargé de Data et Analyse de Performance** : mise en place des solutions de suivi de l'activité, la production et les grilles d'évaluations des performances des ETPs.

- · Analyse des données de l'activité
- Recueil des besoins avec le métier
- Accompagnement des opérationnels et apport du support adéquat en matière de restitution de données
- Préparation et suivi des statistiques mensuelles
- Modélisation et contrôle de la qualité des données
- · Création et recette de dashboards et KPI
- Restitution des tableaux de bord à la direction
- Formation des utilisateurs finaux et support de l'équipe interne
- Conception des grilles d'évaluation des ETPs

#### IFOP / EXPERTISE Sphinx, Excel avancé, SQL.

**Chargé d'études quantitatives** : réalisation des Dashboard marketing et des reporting d'analyse.

- Daily Meeting pour les suivis des travaux
- Recueil des besoins métiers auprès du client
- Contrôle de cohérence et qualité de données
- Extraction, traitement et analyse des bases de données des clients
- Modélisation Analytics des données
- Conceptions des rapports
- Recette et amélioration des rapports
- Interprétation des résultats
- Présentation des rapports devant le client final

# **EXPERIENCES PROFESSIONNELLES**

Oct 2018 - Sept 2019

Entité: Services & Marketing

Expertises: Excel, SQL, Qualité

## Service & Technologie / EXPERTISE Excel avancé, SQL.

**Chargé de Data**: mise en place des applications pour faciliter le pilotage des opérationnels et pilotage du projet.

- Accompagnement des opérationnels et apport du support en matière de restitution de données
- Recueil et étude des besoins avec les métiers
- Alimentation des bases de données
- Analyse des données et proposition de KPI à développer
- Contrôle de la qualité des données sous SQL et Excel
- Modélisation Analytics des données sous SQL
- Création des tableaux de bords
- Restitution des tableaux de bord à la direction